【裁判字號】    97,審建,41
【裁判日期】    970919
【裁判案由】    給付工程款
【裁判全文】
臺灣臺北地方法院民事裁定              97年度審建字第41號
原      告  中華映管股份有限公司
法定代理人  甲○○
被      告  綠太環境科技股份有限公司
法定代理人  乙○○
上列當事人間給付工程款事件本院裁定如下：
    主  文
本件移送台灣桃園地方法院。
    理  由
一、按當事人得以合意定第一審管轄法院，但以關於由一定法律
    關係而生之訴訟為限。前項合意，應以文書為之。又訴訟之
    全部或一部，法院認為無管轄權者，依原告聲請或依職權以
    裁定移送其管轄法院，民事訴訟法第24條、第28條第1項分
    別定有明文可參。
二、本件原告起訴意旨略以：兩造於民國93年6月16日訂立承攬
    合約（下稱系爭契約），工程款新台幣（下同）6億5,802萬
    元，預定完工日為94年3月1日，原告已支付90％之價金，惟
    被告實際完工日遲延至95年8月30日，且未通過驗收，造成
    原告營業上損失，嗣被告曾於97年1月8日與原告另行締結工
    程承攬合約增補協議（下稱增補協議），約定被告應於增補
    協議簽訂後三個月內將工程修補完畢並經原告驗收通過，惟
    經協商數次仍未通過驗收，原告未免損害擴大遂於97年4月
    10日寄發存證信函通知被告終止系爭契約及增補協議，因被
    告就工程瑕疵部分拖延多時未為修補，且工程仍有許多瑕疵
    至今未通過驗收，嚴重影響原告營運作業，為此依增補協議
    第15條第4項約定，請求被告賠償相當於工程總價之懲罰性
    違約金6億5802萬元，及自97年4月11日起至清償日止按年息
    5％計算遲延利息，另依系爭契約第7條約定請求被告給付自
    94年3月1日起至95年8月30日止，按工程總價6億5802萬元之
    0.4％按日計算遲延賠償金，計有1,429,219,440元，並聲明
    ：(一)被告應給付原告6億5,802萬元，及自97年4月11日起至
    清償日止，按年息5％計算之利息；(二)被告應給付原告1,429
    ,219,440元。
三、查，民事訴訟法之管轄雖由「以原就被」為原則，但另有特
    殊管轄之規定（民事訴訟法第3條以下），故倘有該特殊管
    轄之規定時，則應優先於民事訴訟法第1至3條之適用。本件
    被告之營業所雖設於本院轄區，但兩造約定以台灣桃園地方
    法院為第一審管轄法院，有增補協議第19條約定可憑，自應
    認原告如因系爭契約及增補協議涉訟時，應優先向台灣桃園
    地院提起本件訴訟；且本件原告主張被告是否有違約之情事
    ，應比對被告實際之施工狀況，倘就此部分有調查證據之必
    要時，亦應在工程所在地為之，而系爭工程所在地為原告公
    司係位於台灣桃園地方法院之轄區內，故本件依據民事訴訟
    法第24條第1項之規定，確實有使調查證據便利之優點，自
    應認台灣桃園地方法院方屬有管轄權之法院。原告向無管轄
    權之本院起訴，顯係違誤，爰依職權將本件移送於該管轄法
    院。
四、依首開法條裁定如主文。
中    華    民    國    97    年    9     月    19    日
                  民事第六庭    法  官  黃柄縉
以上正本係照原本作成
如對本裁定抗告須於裁定送達後10日內向本院提出抗告狀，並繳
納抗告費新臺幣1,000元
中    華    民    國    97    年    9     月    19    日
                                書記官  蔡凱如


司法院資訊處製作；財團法人民間司法改革基金會備份。
